【裁判字號】    95,訴,1067
【裁判日期】    950524
【裁判案由】    毒品危害防制條例
【裁判全文】
臺灣臺中地方法院刑事判決              95年度訴字第1067號
公  訴  人  臺灣臺中地方法院檢察署檢察官
被      告  甲  ○
上列被告因毒品危害防制條例案件，經檢察官提起公訴（九十五
年度毒偵字第七二七號），被告於準備程序就被訴事實為有罪之
陳述，本院合議庭裁定由受命法官獨任逕行簡式審判程序，並予
判決如下：
    主    文
甲○連續施用第一級毒品，處有期徒刑柒月。
扣案之海洛因壹包（不含包裝袋，驗餘淨重零點壹捌公克）、殘
渣袋貳個內之毒品海洛因（量微無法秤重），均沒收銷燬之；上
開空包裝袋個、注射針筒壹支，均沒收。
    犯罪事實
一、甲○前於民國九十一年間，曾因施用毒品案件，經法院裁定
    送觀察勒戒後，認無繼續施用毒品之傾向，並由本院於九十
    一年五月三十日以九十一年度少調字第七七三號為不付審理
    之裁定（觀察勒戒執行至九十一年五月三十日釋放）；詎其
    仍不知戒絕，於前開觀察勒戒執行完畢釋放後五年內，復基
    於施用第一級毒品海洛因之概括犯意，先後於九十四年十二
    月中旬某日及九十五年一月二十日二十二時許，均在其位於
    臺中縣太平市○○○路六六號住處內，以將毒品海洛因加水
    稀釋後，再以注射針筒注射血管之方式，連續施用第一級毒
    品海洛因二次。嗣甲○於九十五年一月二十一日二十一時許
    ，在前揭住處為警持本院核發之搜索票搜索查獲，並扣得其
    購入供施用之毒品海洛因一包（驗餘淨重０‧一八公克）、
    摻有毒品海洛因之殘渣袋二個及其所有供施用毒品海洛因所
    用之注射針筒一支，其且經員警徵得其同意後採集尿液送驗
    ，因嗎啡（毒品海洛因之代謝物）呈現陽性反應，始由警進
    而查悉上情。
二、案經臺中市警察局第三分局報請臺灣臺中地方法院檢察署檢
    察官偵查起訴。
    理    由
一、上開犯罪事實，業經被告甲○於本院訊問時坦認不諱，而被
    告為警查獲後所採取之尿液，經送請詮昕科技股份有限公司
    檢驗結果，嗎啡（毒品海洛因之代謝物）係呈現陽性反應，
    有該公司出具之濫用藥物尿液檢驗報告一份附卷可稽（見偵
    查卷第二四頁）。另被告為警查扣之白色粉末一包，確含有
    毒品海洛因成分（驗餘淨重０‧一八公克），亦有法務部調
    查局九十五年三月十五日調科壹字第一二００一七五七五號
    鑑定通知書附卷可參（見偵查卷第三二頁），且本件復有摻
    有毒品海洛因之殘渣袋二個、注射針筒一支扣案可資佐證，
    足見被告上開自白，確與客觀事實相符，堪予採認。再被告
    前已因施用毒品案件，經法院裁定送觀察勒戒後，認無繼續
    施用毒品之傾向，並由本院於九十一年五月三十日以九十一
    年度少調字第七七三號為不付審理之裁定（觀察勒戒執行至
    九十一年五月三十日釋放），此有臺灣高等法院被告前案紀
    錄表在卷可查，是被告確有於觀察勒戒執行完畢釋放後五年
    內，復行施用毒品之罪行。綜此，本件事證已臻明確，被告
    施用毒品海洛因之犯行洵堪認定。
二、按海洛因係屬毒品危害防制條例第二條第二項第一款所指之
    第一級毒品，核被告甲○所為，係犯毒品危害防制條例第十
    條第一項之施用第一級毒品罪。被告施用前後持有第一級毒
    品之低度行為，應為其施用第一級毒品之高度行為所吸收，
    不另論罪。被告先後二次施用第一級毒品海洛因之犯行，時
    間緊接，犯罪構成要件復屬相同，顯係基於概括犯意反覆為
    之，為連續犯，應依刑法第五十六條之規定論以一罪，並加
    重其刑。爰審酌被告前已因施用毒品犯行經觀察勒戒，竟仍
    故態復萌，復行施用毒品不輟，無視於毒品對於自身健康之
    戕害及國家對於杜絕毒品犯罪之禁令，惟衡酌施用毒品係屬
    自戕行為，被告犯罪手段尚屬平和，亦未因此而危害他人，
    所生損害尚非鉅大，且被告於犯後於本院審理時坦承犯行，
    尚見悔意之犯罪後態度，暨施用毒品者均有相當程度之成癮
    性及心理依賴，其犯罪心態與一般刑事犯罪之本質並不相同
    ，應側重適當之醫學治療及心理矯治為宜等一切情狀，量處
    如主文所示之刑。
三、另扣案之白色粉末一包（不含包裝袋，驗餘淨重０‧一八公
    克），經鑑驗後既含第一級毒品海洛因成分，已如前述，應
    與扣案殘渣袋二個內之毒品海洛因（量微無法秤重），同依
    毒品危害防制條例第十八條第一項前段規定，併予宣告沒收
    銷燬之。至扣案之空包裝袋三個（用以包裝上開毒品海洛因
    ，防止毒品裸露、逸出及潮濕，並便於攜帶）及注射針筒一
    支，係被告甲○所有且供其施用毒品海洛因犯罪所用之物，
    業據被告供明在卷（見本院卷第一五頁），爰依刑法第三十
    八條第一項第二款之規定予以諭知沒收。
據上論斷，應依刑事訴訟法第二百七十三條之一第一項、第二百
九十九條第一項前段，毒品危害防制條例第十條第一項、第十八
條第一項前段，刑法第十一條、第五十六條、第三十八條第一項
第二款，判決如主文。
本案經檢察官陳幸敏到庭執行職務。
中    華    民    國    95    年    5     月    24    日
                  刑事第四庭  法  官  陳思成
上正本證明與原本無異。
如不服本判決，應於送達後十日內向本院提出上訴狀（須附繕本
），上訴於臺灣高等法院臺中分院。
                              書記官  王嘉麒
中    華    民    國    95    年    5     月    24    日
附錄論罪科刑法條
毒品危害防制條例第十條第一項
施用第一級毒品者，處六月以上五年以下有期徒刑。


司法院資訊處製作；財團法人民間司法改革基金會備份。
